臺灣臺中地方法院刑事判決
111年度訴字第158號
公  訴  人  臺灣臺中地方檢察署檢察官
被      告  陳俊瑋


            郭銘仁



上列被告等因傷害案件，經檢察官提起公訴（109年度偵字第369
31號、110年度偵字第26260號），本院判決如下：
    主    文
本件公訴不受理。 　 
    理    由
一、公訴意旨略以：被告陳俊瑋因其兒子與告訴人袁湘翎間有毀
    損之糾紛，而與告訴人袁湘翎相約於民國109年8月18日20時
    許，在位於臺中市梧棲區臺灣大道8段與中央路1段交叉路口
    附近之海口檳榔攤旁燒烤店談判，嗣雙方於翌（19）日0時4
    分許，在上開燒烤店外因談判破裂引發口角爭執，被告陳俊
    瑋與同行在場之被告郭銘仁及另名真實姓名年籍不詳之成年
    男子（下稱甲男）等人，竟共同基於傷害他人身體之犯意聯
    絡，先由甲男衝上前飛踢告訴人袁湘翎之腹部，待告訴人袁
    湘翎倒地後，被告郭銘仁旋持辣椒水噴灑告訴人袁湘翎之臉
    部，並與被告陳俊瑋分持自地上拾得之樹枝毆打告訴人袁湘
    翎之頭部及身體，致其受有左遠端橈骨骨折、左上臂挫傷、
    左胸第六第七肋骨骨折、頭部撕裂傷（6公分）、腦震盪併
    頭皮下血腫及四肢多處擦傷等傷害。嗣告訴人袁湘翎經救護
    車送往醫院救治後報警處理，始循線查悉上情。因認被告陳
    俊瑋、郭銘仁均涉犯刑法第277 條第1 項傷害罪嫌等語。
二、按告訴乃論之罪，告訴人於第一審辯論終結前得撤回其告訴
    ；又告訴經撤回者，法院應諭知不受理之判決，並得不經言
    詞辯論為之，刑事訴訟法第238 條第1 項、第303 條第3 款
    及第307 條分別定有明文。
三、經查，本案被告陳俊瑋、郭銘仁經檢察官提起公訴，認被告
    2人均涉犯刑法第277條第1 項之傷害罪，該罪依刑法第287 
    條之規定，須告訴乃論。茲因被告陳俊瑋、郭銘仁與告訴人
    袁湘翎成立調解，告訴人袁湘翎具狀撤回告訴，有刑事撤回
    告訴狀、調解結果報告書、本院調解程序筆錄在卷可稽，依
    前開規定，爰不經言詞辯論，逕為諭知不受理之判決。
據上論斷，應依刑事訴訟法第303 條第3 款、第307 條，判決如
主文。
中　　華　　民　　國　　111 　年　　5  　月　　 13　　日
                  刑事第六庭  審判長法  官 柯志民
                                    法  官 戰諭威
                                    法  官 蔡逸蓉
以上正本證明與原本無異。
如不服本判決應於收受送達後20日內向本院提出上訴書狀，並應
敘述具體理由；其未敘述上訴之理由者，應於上訴期間屆滿後20
日內向本院補提理由書（均須按他造當事人之人數附繕本）「切
勿逕送上級法院」。
告訴人或被害人如不服判決，應備理由具狀向檢察官請求上訴，
上訴期間之計算，以檢察官收受判決正本之日起算。
　　　　                            書記官  葉俊宏
中　　華　　民　　國　　111 　年　　5  　月　　 13　　日